【裁判字號】    95,交簡上,98
【裁判日期】    950616
【裁判案由】    公共危險
【裁判全文】
臺灣高雄地方法院刑事判決            95年度交簡上字第98號
上  訴  人
即  被  告  丙○○
上列上訴人因公共危險案件，不服本院交通法庭民國95年3 月27
日95年度交簡字第677號第一審判決（聲請簡易判決處刑案號：
95年度偵字第3134號）提起上訴，本院判決如下：
    主  文
上訴駁回。
    事  實
一、丙○○前因公共危險案件，經本院以90年度雄交簡字第1132
    號判決，判處有期徒刑6 月確定，嗣於民國91年1 月28日易
    科罰金執行完畢。詎仍不知悔改，明知服用酒類足以造成不
    能安全駕駛動力交通工具之危險，於95年1 月12日下午5 時
    許至同日夜間8 時許間，其在高雄縣仁武鄉某處工廠內飲用
    啤酒，在酒後平衡感、定向力及感覺能力均已有所障礙，客
    觀上顯已達無法安全駕駛之狀態下，仍於同日夜間8 時許，
    駕駛車牌號碼Y8-841號營業用小客車欲返回住處，而於同日
    夜間9 時45分許，其沿高雄市小港區○○○路由北往南行駛
    ，行至該路與平和東路交岔路口處，因酒後操控能力變差，
    而與乙○○駕駛之車牌號碼ZH-5092 號自用小客車發生擦撞
    ，嗣經到場處理員警對丙○○施以酒精濃度測試結果，發現
    其呼氣中酒精濃度達每公升0.57毫克，因而查悉上情。
二、案經高雄市政府警察局小港分局移送臺灣高雄地方法院檢察
    署檢察官偵查後，聲請以簡易判決處刑。
    理  由
一、訊據上訴人即被告丙○○固不否認有於前開時、地飲酒後駕
    車，及與證人乙○○發生車禍事故並經測得上開酒精濃度數
    值之事實，然矢口否認有何不能安全駕駛動力交通工具之犯
    行，辯稱：車禍發生前，伊雖有喝酒，但伊覺得伊還很清醒
    云云。經查，前揭犯罪事實，除被告上開供述外，並據證人
    乙○○於警詢中證述：案發當時，伊沿中山四路由北向南行
    駛，快要到中山四路與平和東路路口時，見到被告駕駛之車
    牌號碼Y8-841號營業用小客車在伊右前方車道搖搖晃晃地行
    駛，伊怕被擦撞，遂由左後方要超越被告駕駛之車輛，但尚
    未完全超過時，伊車子的右後方就遭被告車子擦撞而發生車
    禍等語（見警卷第3 、4 頁）明確，並有刑法第185 條之3
    案件測試觀察紀錄表（見警卷第9 頁）、道路交通事故現場
    圖（見警卷第10頁）（上開被告以外之人於審判外之言詞及
    書面陳述，公訴人及被告未於本院審理過程中聲明異議，本
    院並審酌前開言陳述作成時之情況均屬正常，且與本案相關
    之待證事實具有關連性，認適當作為證據，依刑事訴訟法第
    159 條之5 之規定，應有證據能力）、酒精濃度測試報告（
    見警卷第8 頁）、案發現場相片（見警卷第14至17頁）在卷
    可證，雖被告以前詞置辯，然按，刑法第185 條之3 係抽象
    危險犯，非實害犯，行為人客觀上已達不能安全駕駛之程度
    ，且主觀上知其飲酒可能造成不能安全駕駛結果，竟仍放任
    自己駕駛，即應認有故意，而該當該罪。至於是否達「不能
    安全駕駛之程度」之認定，應依具體個案之實際情形以為判
    斷，依目前醫學一致見解，呼氣酒精濃度達每公升0.25毫克
    以上時，將使駕駛人產生複雜之技巧障礙、駕駛能力變壞之
    行為表現，肇事率較一般未飲酒時高出2 倍；呼氣酒精濃度
    達每公升0.5 毫克以上時，將使駕駛人產生說話含糊、腳步
    不穩之行為表現，肇事率較一般未飲酒時高出7 倍；呼氣酒
    精濃度達每公升0.55毫克以上時，將使駕駛人產生平衡感與
    判斷力障礙升高之行為表現，肇事率較一般未飲酒時高出10
    倍；甚而如呼氣酒精濃度達每公升0.75毫克時，駕駛人將產
    生明顯酒醉、步履蹣跚之行為狀態，其肇事率較一般未飲酒
    時高出25倍，並認為呼氣酒精濃度達每公升0.55毫克以上時
    ，即達絕對「不能安全駕駛之程度」。因該0.55毫克之數值
    ，係經由實際偵測所得之統計值，為經驗科學上所肯定之客
    觀實驗數據，是以該數值作為絕對不能安全駕駛之標準，不
    僅不違反經驗法則，且可免舉證之困難。準此，若呼氣酒精
    濃度達每公升0.55毫克以上時，應認已達絕對不能安全駕駛
    之程度，若數值在此之下，仍須輔以客觀事實，方可認定是
    否已達不能安全駕駛之程度，並應由檢察官就此負舉證責任
    ，而本件被告呼氣酒精濃度已達每公升0.57毫克，依前揭說
    明，應認已達絕對不能安全駕駛之程度，且被告因飲酒後駕
    駛汽車，致發生車禍，業據證人乙○○證述如前，益證被告
    於前開時、地駕車時，確已達不能安全駕駛之情狀，是被告
    上開所辯，顯係事後卸責之詞，殊不足採。綜上，本件事證
    明確，被告前揭犯行，洵堪認定。
二、核被告所為，係犯刑法第185 條之3 之不能安全駕駛動力交
    通工具罪。被告有如犯罪事實欄所載之上揭前科紀錄，有臺
    灣高等法院被告前案紀錄表及臺灣高雄地方法院檢察署被告
    之刑案資料查註紀錄表在卷可稽，其受有期徒刑執行完畢，
    5 年內再犯本件最重本刑為有期徒刑以上之罪，為累犯，應
    依刑法第47條規定加重其刑。原審因而適用刑法第185 條之
    3 、第41條第1 項前段、第47條、罰金罰鍰提高標準條例第
    2 條之規定，並審酌被告於90年間曾因酒醉駕車而觸犯公共
    危險罪章，經本院分別判處拘役59日及有期徒刑6 月確定，
    竟不知警惕，於其呼氣中酒精濃度高達每公升0.57毫克，已
    處於不能安全駕駛動力交通工具之狀態，仍冒然駕駛營業小
    客車上路而肇事，顯見其法治觀念薄弱，未能充分尊重他人
    之生命安全，其犯行於他人之生命安全危害非輕等一切情狀
    ，量處有期徒刑6 月，並諭知易科罰金之折算標準，其認事
    用法，均無不合，量刑亦屬妥適，被告以原審量刑過重為由
    ，指摘原判決不當，提起上訴，為無理由，應予駁回。
據上論斷，應依刑事訴訟法第455 條之1 第3 項、第368 條，判
決如主文。
本案經檢察官甲○○到庭執行職務。
中    華    民    國    95    年    6     月    16    日
                  交通法庭    法  官 李嘉興
                              法  官 楊筑婷
                              法  官 陳君杰
以上正本證明與原本無異。
不得上訴。
中    華    民    國    95    年    6     月    16    日
                              書記官 陳昱良
附錄本判決論罪之法條：
刑法第185條之3
服用毒品、麻醉藥品、酒類或其他相類之物，不能安全駕駛動力
交通工具而駕駛者，處1 年以下有期徒刑、拘役或3 萬元以下罰
金。


司法院資訊處製作；財團法人民間司法改革基金會備份。
